Inventaris van het archief van de Arrondissementsrechtbank te Dordrecht, (1813) 1838-1939 (1942)
Nationaal Archief, Den Haag
- BIJZONDER
  - RECHTSPRAAK, A.
    - Burgerlijke zaken, 2.
      - Meervoudige kamer(s), a.
        - Bij dagvaarding, 1
          - Audiëntiebladen en vonnissen in burgerlijke en handelszaken, met wekelijkse zittinglijsten, 1918-1939.; 494-549; 56 pakken
            - 1938 jan - mei 12, 545
            - 1938 mei 18 - sep, 546
            - 1938 okt - dec, 547
            - 1939 jan - jun 7, 548
            - 1939 jun 14 - dec, 549
          - Conclusies van verschillende aard, 1909-1929.; 550-583; 34 pakken
            - 1909, 550
            - 1910, 551
            - 1911, 552
            - 1912, 553
            - 1913, 554
            - 1914, 555
            - 1915, 556
            - 1916, 557
            - 1917, 558
            - 1918, 559
            - 1919 jan - jun 11, 560
            - 1919 jun 11 - dec, 561
            - 1920 jan - jun 23, 562
            - 1920 jun 30 - 1921 apr 13, 563
            - 1921 apr 13 - okt 26, 564
            - 1921 okt 26 - 1922 mrt 29, 565
            - 1922 mrt 29 - sep 13, 566
            - 1922 sep 13 - 1923 jan 31, 567
            - 1923 jan 31 - apr, 568
            - 1923 mei - jun 13, 569
            - 1923 jun 13 - okt 17, 570
            - 1924 jan - mei 7, 571
            - 1924 mei 7 - sep 17, 572
            - 1924 sep 17 - dec, 573
            - 1925 jan - apr 15, 574
            - 1925 apr 22 - jul 8, 575
            - 1925 jul 22 - okt 28, 576
            - 1925 okt 28 - 1926 jan 27, 577
            - 1926 jan 27 - mrt, 578
            - 1926 apr - jun 23, 579
            - 1926 jun 30 - nov 3, 580
            - 1926 nov 3 - 1927 feb, 581
            - 1927 mrt - sep 21, 582
            - 1927 sep 21 - 1929 sep 4, 583
          - Conclusies van eis, 1930-1939.; 584-591; 8 pakken
            - 1930-1932, 584
            - 1933, 585
            - 1934, 586
            - 1935, 587
            - 1936, 588
            - 1937, 589
            - 1938, 590
            - 1939, 591
          - "Processen-verbaal en akten van onderscheiden aard in Burgerlijke en Handelszaken", processen-verbaal en akten van verschillende aard, 1838-1929.; 592-617; 10 banden en 16 pakken
            - 1838-1848, 592; 1 band
            - 1849-1853, 593; 1 band
            - 1854-1858, 594; 1 band
            - 1859-1865, 595; 1 band
            - 1866-1872, 596; 1 band
            - 1873 - 1877 mei 15, 597; 1 band
            - 1877 mei 15 - 1881, 598; 1 band
            - 1882-1885, 599; 1 band
            - 1886-1891, 600; 1 band
            - 1892-1896, 601; 1 band
            - 1897-1902, 602
            - 1903-1907, 603
            - 1908, 604
            - 1909-1911, 605
            - 1912-1914, 606
            - 1915-1916, 607
            - 1917, 608
            - 1918 en 1919, 609
            - 1920 en 1921, 610
            - 1922, 611
            - 1923, 612
            - 1924, 613
            - 1925, 614
            - 1926, 615
            - 1927, 616
            - 1928-1929, 617
          - Procesdossiers, 1919-1920, 1924 - 1925, 1927 - 1939.; 618-766; 149 pakken
            - 1919 - 1920, rolnrs. 1141 - 1590 1924-1925, rolnrs. 1105 - 1844, 618
            - 1927, rolnrs. 2263 - 2480, 619
            - 1927, rolnrs. 2481 - 2539, 620
            - 1927, rolnrs. 2544 - 2580, 621
            - 1927, rolnrs. 2581 - 2618, 622
            - 1927, rolnrs. 2619 - 2658, 623
            - 1927, rolnrs. 2659 - 2707, 624
            - 1927, rolnrs. 2708 - 2762, 625
            - 1927, rolnrs. 2763 - 2809, 626
            - 1927, rolnrs. 2810 - 2845, 627
            - 1927, rolnrs. 2846 - 2888, 628
            - 1927, rolnrs. 2889 - 2944, 629
            - 1927, rolnrs. 2945 - 2990, 630
            - 1927 - 1928, rolnrs. 2991 - 3044, 631
            - 1928, rolnrs. 3045 - 3085, 632
            - 1928, rolnrs. 3087 - 3127, 633
            - 1928, rolnrs. 3128 - 3179, 634
            - 1928, rolnrs. 3180 - 3224, 635
            - 1928, rolnrs. 3225 - 3267, 636
            - 1928, rolnrs. 3269 - 3310, 637
            - 1928, rolnrs. 3315 - 3371, 638
            - 1928, rolnrs. 3372 - 3407, 639
            - 1928 - 1929, rolnrs. 3408 - 3450, 640
            - 1929, rolnrs. 3451 - 3496, 641
            - 1929, rolnrs. 3497 - 3535, 642
            - 1929, rolnrs. 3536 - 3576, 643
            - 1929, rolnrs. 3577 - 3615, 644
            - 1929, rolnrs. 3616 - 3657, 645
            - 1929, rolnrs. 3658 - 3693, 646
            - 1929, rolnrs. 3694 - 3740, 647
            - 1929, rolnrs. 3741 - 3771, 648
            - 1929, rolnrs. 3772 - 3807, 649
            - 1929, rolnrs. 3808 - 3850, 650
            - 1929, rolnrs. 3851 - 3885, 651
            - 1929, rolnrs. 3886 - 3913, 652
            - 1929, rolnrs. 3914 - 3948, 653
            - 1929, rolnrs. 3949 - 3976, 654
            - 1930, rolnrs. 1 - 29, 655
            - 1930, rolnrs. 30 - 61, 656
            - 1930, rolnrs. 62 - 97, 657
            - 1930, rolnrs. 98 - 137, 658
            - 1930, rolnrs. 138 - 170, 659
            - 1930, rolnrs. 171 - 203, 660
            - 1930, rolnrs. 204 - 254, 661
            - 1930, rolnrs. 255 - 296, 662
            - 1930, rolnrs. 297 - 324, 663
            - 1930, rolnrs. 325 - 337, 664
            - 1930, rolnrs. 338 - 364, 665
            - 1930, rolnrs. 365 - 406, 666
            - 1930, rolnrs. 407 - 438, 667
            - 1930, rolnrs. 439 - 476, 668
            - 1930, rolnrs. 477 - 500, 669
            - 1930 - 1931, rolnrs. 501 - 538, 670
            - 1931, rolnrs. 539 - 565, 671
            - 1931, rolnrs. 566 - 588, 672
            - 1931, rolnrs. 589 - 633, 673
            - 1931, rolnrs. 634 - 676, 674
            - 1931, rolnrs. 677 - 708, 675
            - 1931, rolnrs. 709 - 740, 676
            - 1931, rolnrs. 741 - 760, 677
            - 1931, rolnrs. 761 - 806, 678
            - 1931, rolnrs. 807 - 853, 679
            - 1931, rolnrs. 854 - 880, 680
            - 1931, rolnrs. 881 - 904, 681
            - 1931, rolnrs. 905 - 925, 682
            - 1931, rolnrs. 926 - 949, 683
            - 1931, rolnrs. 950 - 973, 684
            - 1931, rolnrs. 974 - 996, 685
            - 1931, rolnrs. 997 - 1033, 686
            - 1931, rolnrs. 1034 - 1083, 687
            - 1931, rolnrs. 1084 - 1118, 688
            - 1931 - 1932, rolnrs. 1119 - 1168, 689
            - 1932, rolnrs. 1169 - 1196, 690
            - 1932, rolnrs. 1197 - 1231, 691
            - 1932, rolnrs. 1232 - 1308, 692
            - 1932, rolnrs. 1309 - 1374, 693
            - 1932, rolnrs. 1375 - 1424, 694
            - 1932, rolnrs. 1425 - 1494, 695
            - 1932, rolnrs. 1495 - 1523, 696
            - 1932, rolnrs. 1524 - 1570, 697
            - 1932, rolnrs. 1571 - 1607, 698
            - 1932, rolnrs. 1608 - 1674, 699
            - 1932, rolnrs. 1675 - 1751, 700
            - 1932 - 1933, rolnrs. 1752 - 1799, 701
            - 1933, rolnrs. 1800 - 1886, 702
            - 1933, rolnrs. 1887 - 1935, 703
            - 1933, rolnrs. 1936 - 1989, 704
            - 1933, rolnrs. 1990 - 2067, 705
            - 1933, rolnrs. 2068 - 2101, 706
            - 1933, rolnrs. 2102 - 2142, 707
            - 1933, rolnrs. 2143 - 2224, 708
            - 1933, rolnrs. 2225 - 2277, 709
            - 1933 - 1934, rolnrs. 2278 - 2342, 710
            - 1934, rolnrs. 2343 - 2399, 711
            - 1934, rolnrs. 2400 - 2459, 712
            - 1934, rolnrs. 2460 - 2514, 713
            - 1934, rolnrs. 2515 - 2581, 714
            - 1934, rolnrs. 2582 - 2608, 715
            - 1934, rolnrs. 2609 - 2666, 716
            - 1934, rolnrs. 2667 - 2707, 717
            - 1934, rolnrs. 2708 - 2735, 718
            - 1934, rolnrs. 2736 - 2784, 719
            - 1935, rolnrs. 1 - 44, 720
            - 1935, rolnrs. 45 - 126, 721
            - 1935, rolnrs. 127 - 192, 722
            - 1935, rolnrs. 193 - 248, 723
            - 1935, rolnrs. 249 - 308, 724
            - 1935, rolnrs. 309 - 344, 725
            - 1935, rolnrs. 345 - 380, 726
            - 1935, rolnrs. 381 - 441, 727
            - 1935, rolnrs. 442 - 480, 728
            - 1935, rolnrs. 481 - 506, 729
            - 1936, rolnrs. 1 - 42, 730
            - 1936, rolnrs. 43 - 65, 731
            - 1936, rolnrs. 66 - 111, 732
            - 1936, rolnrs. 112 - 160, 733
            - 1936, rolnrs. 161 - 191, 734
            - 1936, rolnrs. 192 - 222, 735
            - 1936, rolnrs. 223 - 271, 736
            - 1936, rolnrs. 272 - 309, 737
            - 1937, rolnrs. 1 - 32, 738
            - 1937, rolnrs. 33 - 58, 739
            - 1937, rolnrs. 59 - 83, 740
            - 1937, rolnrs. 84 - 103, 741
            - 1937, rolnrs. 104 - 140, 742
            - 1937, rolnrs. 141 - 170, 743
            - 1937, rolnrs. 171 - 198, 744
            - 1937, rolnrs. 199 - 242, 745
            - 1937, rolnrs. 243 - 282, 746
            - 1937, rolnrs. 283 - 311, 747
            - 1938, rolnrs. 1 - 57, 748
            - 1938, rolnrs. 58 - 91, 749
            - 1938, rolnrs. 92 - 121, 750
            - 1938, rolnrs. 122 - 152, 751
            - 1938, rolnrs. 153 - 175, 752
            - 1938, rolnrs. 176 - 218, 753
            - 1938, rolnrs. 219 - 254, 754
            - 1938, rolnrs. 255 - 281, 755
            - 1939, rolnrs. 1 - 23, 756
            - 1939, rolnrs. 24 - 46, 757
            - 1939, rolnrs. 47 - 84, 758
            - 1939, rolnrs. 85 - 120, 759
            - 1939, rolnrs. 121 - 147, 760
            - 1939, rolnrs. 148 - 179, 761
            - 1939, rolnrs. 180 - 203, 762
            - 1939, rolnrs. 204 - 240, 763
            - 1939, rolnrs. 241 - 270, 764
            - 1939, rolnrs. 271 - 298, 765
            - 1939, rolnrs. 299 - 313, 766
          - Dossiers van strafzaken tegen ambtenaren van de burgerlijke stand, voornamelijk betreffende het niet ondertekenen van diverse akten, 1903-1922.; 767; 1 omslag
            Deze strafzaken werden op een burgerlijke zitting afgedaan.
          - Registers van akten van aantekening van hoger beroep of cassatie, 1847-1938.; 1309; 1 omslag
          - "Brevetten", register van verklaringen van de griffier, vooral betreffende het feit, dat geen verzet, hoger beroep of cassatie is aangetekend tegen vonnissen in burgerlijke zaken, 1863-1919.; 768; 1 omslag
          - Dossiers van zaken, waarbij een rechter-commissaris de verdeling van kooppenningen van inbeslaggenomen goederen vaststelt, 1928-1938.; 1310; 1 pak
          - Registers van akten van verzet tegen de afgifte van kooppenningen van inbeslaggenomen onroerend goed, 1854, 1892 - 1935.; 769; 2 katernen
          - Registers van akten van ingestelde vorderingen tot vanwaardeverklaring van gelegd beslag op onroerend goed, 1898-1927, 1930 - 1942.; 770; 2 katernen
          - Dossiers inzake overtreding van de wet op het notarisambt, 1903-1925.; 771; 1 omslag
          - Arbitrale vonnissen, met bijlagen, 1926-1939.; 1311; 1 pak
        - Bij rekest, 2
          - diverse rekestzaken, a.
            - "Requestenboek", registers van inschrijving van rekesten, 1813-1861, 1866 - 1883, 1887 - 1941.; 772-792; 1 band en 20 delen
              - 1813-1845, 772; 1 band
              - 1846 - 1850 apr, 773
              - 1850 mei - 1856 mei 19, 774
              - 1856 mei 22 - 1861, 775
              - 1866 jun 6 - 1869 mrt 20, 776
              - 1869 mrt 20 - 1872 apr 29, 777
              - 1872 apr 29 - 1875, 778
              - 1876 - 1877 mei 8, 779
              - 1877 mei 16 - 1880 jun 14, 780
              - 1880 jun 19 - 1883 aug 15, 781
              - 1887 jan 11 - 1891 apr 11, 782
              - 1891 apr 11 - 1896 jan 18, 783
              - 1896 jan 18 - 1901 jun 19, 784
              - 1901 jun 26 - 1909 mrt 3, 785
              - 1909 mrt 4 - 1915 jun 16, 786
              - 1915 jun 16 - 1923 dec 1, 787
              - 1923 dec 3 - 1929 apr 18, 788
              - 1929 apr 19 - 1933 aug 28, 789
              - 1933 aug 29 - 1936 nov 11, 790
              - 1936 nov 17 - 1937, 791
              - 1938 - 1941 okt 9, 792
            - Klapper op de rekesten, 1928-1937.; 793; 1 deel
            - "Burgerlijke en Handelszaken, Requesten en vonnissen op dezelve", rekesten met vonnissen/beschikkingen, 1838-1896, 1898 - 1939.; 794-929; 54 banden en 82 pakken
              De inv.nrs. 794-847 zijn banden, de overige inv.nrs. zijn pakken.
              - 1838 okt - 1840, 794
              - 1841 - 1843 jun, 795
              - 1843 jul - 1845, 796
              - 1846, 797
              - 1847, 798
              - 1848, 799
              - 1849, 800
              - 1850, 801
              - 1851, 802
              - 1852, 803
              - 1853, 804
              - 1854, 805
              - 1855, 806
              - 1856, 807
              - 1857, 808
              - 1858, 809
              - 1859, 810
              - 1860, 811
              - 1861, 812
              - 1862, 813
              - 1863, 814
              - 1864, 815
              - 1865, 816
              - 1866, 817
              - 1867, 818
              - 1868, 819
              - 1869, 820
              - 1870, 821
              - 1871, 822
              - 1872, 823
              - 1873, 824
              - 1874, 825
              - 1875, 826
              - 1876, 827
              - 1877 jan - mei 15, 828
              - 1877 mei 15 - dec, 829
              - 1878, 830
              - 1879, 831
              - 1880, 832
              - 1881, 833
              - 1882, 834
              - 1883, 835
              - 1884, 836
              - 1885, 837
              - 1886, 838
              - 1887, 839
              - 1888, 840
              - 1889, 841
              - 1890, 842
              - 1891, 843
              - 1892, 844
              - 1893, 845
              - 1894, 846
              - 1895, 847
              - 1896, nrs. 1 - 300, 848
              - 1896, nrs. 301 - eind, 849
              - 1898, 850
              - 1899, 851
              - 1900, 852
              - 1901, 853
              - 1902, 854
              - 1903, 855
              - 1904, 856
              - 1905, 857
              - 1906, 858
              - 1907, 859
              - 1908, 860
              - 1909, 861
              - 1910, 862
              - 1911, 863
              - 1912, 864
              - 1913, 865
              - 1914, 866
              - 1915, nrs. 1 - 250, 867
              - 1915, nrs. 251 - eind, 868
              - 1916, nrs. 1 - 175, 869
              - 1916, nrs. 176 - eind, 870
              - 1917, nrs. 1 - 150, 871
              - 1917, nrs. 151 - eind, 872
              - 1918, nrs. 1 - 160, 873
              - 1918, nrs. 161 - eind, 874
              - 1919, nrs. 1 - 160, 875
              - 1919, nrs. 161 - eind, 876
              - 1920, nrs. 1 - 195, 877
              - 1920, nrs. 196 - eind, 878
              - 1921, nrs. 1 - 180, 879
              - 1921, nrs. 181 - eind, 880
              - 1922, nrs. 1 - 275, 881
              - 1922, nrs. 276 - eind, 882
              - 1923, nrs. 1 - 300, 883
              - 1923, nrs. 301 - eind, 884
              - 1924, nrs. 1 - 160, 885
              - 1924, nrs. 161 - 360, 886
              - 1924, nrs. 361 - eind, 887
              - 1925, nrs. 1 - 280, 888
              - 1925, nrs. 281 - eind, 889
              - 1926, nrs. 1 - 300, 890
              - 1926, nrs. 301 - eind, 891
              - 1927, nrs. 1 - 280, 892
              - 1927, nrs. 281 - eind, 893
              - 1928, nrs. 1 - 200, 894
              - 1928, nrs. 201 - eind, 895
              - 1929, nrs. 1 - 300, 896
              - 1929, nrs. 301 - eind, 897
              - 1930, nrs. 1 - 250, 898
              - 1930, nrs. 251 - eind, 899
              - 1931, nrs. 1 - 260, 900
              - 1931, nrs. 261 - 410, 901
              - 1931, nrs. 411 - eind, 902
              - 1932, nrs. 1 - 310, 903
              - 1932, nrs. 311 - eind, 904
              - 1933, nrs. 1 - 170, 905
              - 1933, nrs. 171 - 410, 906
              - 1933, nrs. 411 - eind, 907
              - 1934, nrs. 1 - 270, 908
              - 1934, nrs. 271 - 460, 909
              - 1934, nrs. 461 - eind, 910
              - 1935, nrs. 1 - 250, 911
              - 1935, nrs. 251 - 490, 912
              - 1935, nrs. 491 - eind, 913
              - 1936, nrs. 1 - 180, 914
              - 1936, nrs. 181 - 320, 915
              - 1936, nrs. 321 - 530, 916
              - 1936, nrs. 531 - eind, 917
              - 1937, nrs. 1 - 200, 918
              - 1937, nrs. 201 - 400, 919
              - 1937, nrs. 401 - 600, 920
              - 1937, nrs. 601 - eind, 921
              - 1938, nrs. 1 - 180, 922
              - 1938, nrs. 181 - 350, 923
              - 1938, nrs. 351 - 520, 924
              - 1938, nrs. 521 - eind, 925
              - 1939, nrs. 1 - 180, 926
              - 1939, nrs. 181 - 370, 927
              - 1939, nrs. 371 - 570, 928
              - 1939, nrs. 571 - eind, 929
          - plaatsing in krankzinnigengestichten, b.
            - Beschikkingen op rekesten, waarbij de officier van justitie wordt gemachtigd personen te doen opnemen in krankzinnigengestichten, 1926-1939.; 930; 1 omslag
          - curatele, c.
            - Dossiers inzake procedures tot ondercuratelestelling, 1839-1862, 1868 - 1915.; 931-940; 10 pakken
              - 1839 en 1840, 931
              - 1841-1849, 932
              - 1850 - 1862 mrt, 933
              - 1868 sep - 1872, 934
              - 1873-1878, 935
              - 1879 - 1884 sep, 936
              - 1884 okt - 1895 jan 12, 937
              - 1895 jan 14 - 1902 jun 12, 938
              - 1902 jun 12 - 1912 mrt 2, 939
              - 1912 mrt 2 - 1915, 940
          - faillissementen, d.
            - Register van inschrijving van verzoekschriften om in staat van kennelijk onvermogen verklaard te worden, 1864-1868.; 941; 1 katern
            - Dossiers inzake procedures om in staat van kennelijk onvermogen verklaard te worden, 1882, 1884, 1889, 1890, 1892 - 1894.; 942; 1 pak
            - Register van inschrijving van verzoekschriften tot faillietverklaring, door schuldeisers ingediend, 1840-1877.; 943; 1 katern
            - Stukken betreffende ingetrokken faillissementen, 1885, 1890.; 944; 1 omslag
            - Kladregister van inschrijving van faillissementen, 1927-1934.; 945; 1 deel
            - Registers van inschrijving van faillissementen, 1896-1935.; 946-950; 5 delen
              - 1896 - 1905 sep 15, 946
              - 1905 sep 15 - 1925 feb 27, 947
              - 1925 mrt 4 - 1929 aug 21, 948
              - 1929 sep 4 - 1933 sep 6, 949
              - 1933 sep 6 - 1935, 950
            - Dossiers van faillissementszaken, 1893-1939.; 951-1021; 71 pakken
              - 1893, nrs. 322 - 336; 1894, nrs. 337 - 350, 951
              - 1894, nrs. 351 - 364; 1895, nrs. 365 - 375, 952
              - 1895, nrs. 376 - 386; 1896, nrs. 387 - 395; nrs. 1 - 6, 953
              - 1897, 954
              - 1898; 1899, nrs. 1 - 14, 955
              - 1899, nrs. 15 - eind 1900, 956
              - 1901; 1902, nrs. 1 - 14, 957
              - 1902, nrs. 15 - eind; 1903, nrs. 1 - 12, 958
              - 1903, nrs. 13 - eind, 959
              - 1904, 960
              - 1905; 1906, nrs. 1 - 17, 961
              - 1906, nrs. 18 - eind; 1907, nrs. 1 - 15, 962
              - 1907, nrs. 16 - 43, 963
              - 1908, 964
              - 1909, 965
              - 1910, nrs. 1 - 25, 966
              - 1910, nrs. 26 - eind, 967
              - 1911; 1912, nrs. 1 - 8, 968
              - 1912, nrs. 9 - eind, 969
              - 1913, 970
              - 1914, 971
              - 1915, 972
              - 1916-1917, 973
              - 1918-1919, 974
              - 1920, 975
              - 1921, nrs. 1 - 24, 976
              - 1921, nrs. 25 - eind; 1922, nrs. 1 - 10, 977
              - 1922, nrs. 11 - 27, 978
              - 1922, nrs. 28 - 56, 979
              - 1922, nrs. 57 - eind; 1923, nrs. 1 - 25, 980
              - 1923, nrs. 26 - 55, 981
              - 1923, nrs. 56 - eind; 1924, nrs. 1 - 10, 982
              - 1924, nrs. 11 - 42, 983
              - 1924, nrs. 43 - eind, 984
              - 1925, nrs. 1 - 25, 985
              - 1925, nrs. 26 - 55, 986
              - 1925, nrs. 56 - eind; 1926, nrs. 1 - 15, 987
              - 1926, nrs. 16 - 50, 988
              - 1926, nrs. 51 - eind; 1927, nrs. 1 - 12, 989
              - 1927, nrs. 13 - 48, 990
              - 1927, nrs. 49 - eind, 991
              - 1928, nrs. 1 - 40, 992
              - 1928, nrs. 41 - eind; 1929, nrs. 1 - 20, 993
              - 1929, nrs. 21 - eind, 994
              - 1930, nrs. 1 - 25, 995
              - 1930, nrs. 26 - eind, 996
              - 1931, nrs. 1 - 19, 997
              - 1931, nrs. 20 - 36, 998
              - 1931, nrs. 37 - eind, 999
              - 1932, nrs. 1 - 31, 1000
              - 1932, nrs. 32 - 59, 1001
              - 1932, nrs. 60 - eind, 1002
              - 1933, nrs. 1 - 30, 1003
              - 1933, nrs. 31 - 65, 1004
              - 1933, nrs. 66 - eind, 1005
              - 1934, nrs. 1 - 30, 1006
              - 1934, nrs. 31 - 61, 1007
              - 1934, nrs. 62 - eind, 1008
              - 1935, nrs. 1 - 25, 1009
              - 1935, nrs. 26 - 54, 1010
              - 1935, nrs. 55 - eind, 1011
              - 1936, nrs. 1 - 20, 1012
              - 1936, nrs. 21 - 45, 1013
              - 1936, nrs. 46 - eind, 1014
              - 1937, nrs. 1 - 19, 1015
              - 1937, nrs. 20 - 42, 1016
              - 1937, nrs. 43 - eind, 1017
              - 1938, nrs. 1 - 25, 1018
              - 1938, nrs. 26 - eind, 1019
              - 1939, nrs. 1 - 15, 1020
              - 1939, nrs. 16 - eind, 1021
            - Register van akten van rangregeling, 1848-1895.; 1022; 1 omslag
            - Dossiers inzake procedures tot surséance van betaling, 1934-1936.; 1023-1024; 2 pakken
              - 1934, rekestnr. 477; 1935, rekestnrs. 28, 230, 250, 1023
              - 1935, rekestnrs. 266, 290, 299; 1936, rekestnr. 56, 1024
          - boedelscheiding, e.
            - Dossiers inzake scheiding van goederen, 1887-1889, 1901, 1915, 1923, 1926.; 1025; 1 omslag
          - echtscheiding en scheiding van tafel en bed, f.
            - Dossiers inzake echtscheiding en scheiding van tafel en bed, 1839-1877.; 1026-1028; 3 pakken
              - 1839-1857, 1026
              - 1858-1865, 1027
              - 1866-1877, 1028
            - Register van inschrijvinging van vonnissen inzake scheiding van tafel en bed, 1933-1939.; 1029; 1 omslag
            - Dossiers inzake scheiding van tafel en bed, 1878-1938, 1942.; 1030-1036; 6 pakken en 1 omslag
              - 1878 - 1886, nrs. 1 - 40, 1030
              - 1886 - 1896, nrs. 41 - 101, 1031
              - 1897 - 1906, nrs. 102 - 175, 1032
              - 1907 - 1920, nrs. 176 - 283, 1033
              - 1921 - 1929, nrs. 284 - 400, 1034
              - 1930 - 1938, nrs. 401 - 533, 1035
              - 1942, 1036; 1 omslag
            - Dossiers inzake echtscheiding, 1878-1895, 1898 - 1938.; 1037-1062; 26 pakken
              - 1878 - 1883, nrs. 1 - 73, 1037
              - 1884 - 1888, nrs. 74 - 155, 1038
              - 1889 - 1895, nrs. 156 - 250, 1039
              - 1898 - 1902, nrs. 301 - 422, 1040
              - 1903 - 1906, nrs. 423 - 538, 1041
              - 1907 - 1910, nrs. 539 - 639, 1042
              - 1911 - 1912, nrs. 640 - 707, 1043
              - 1913 - 1915, nrs. 708 - 802, 1044
              - 1916 - 1918, nrs. 803 - 926, 1045
              - 1919 - 1920, nrs. 927 - 1054, 1046
              - 1921 - 1922, nrs. 1055 - 1175, 1047
              - 1923 - 1924, nrs. 1176 - 1277, 1048
              - 1925, nrs. 1278 - 1344, 1049
              - 1926, nrs. 1345 - 1412, 1050
              - 1927, nrs. 1413 - 1471, 1051
              - 1928, nrs. 1472 - 1530, 1052